【裁判字號】    92,簡上,16
【裁判日期】    921021
【裁判案由】    傷害
【裁判全文】
臺灣澎湖地方法院刑事判決                          九十二年度簡上字第一六號
    上  訴  人  甲○○
    即  被  告
右列上訴人因傷害案件，不服本院馬公簡易庭九十二年度馬簡字第五四號第一審判決
（聲請簡易判決處刑書案號：九十二年度偵字第二七號），提起上訴，本院合議庭為
第二審判決如左：
    主    文
上訴駁回。
    事    實
一、甲○○於民國九十一年十一月十一日凌晨一時三十分許，在澎湖縣馬公市○○路
    六之一號「水雲間咖啡店」內，因故與同在店內之陳國輝、張文泉、吳明弘及陳
    志華四人發生爭執，張文泉因而心生不滿，先出手毆打甲○○，甲○○不甘示弱
    ，即基於傷害人之身體之犯意，以徒手及丟擲玻璃杯方式與張文泉互毆，嗣陳國
    輝、吳明弘、陳志華加入圍毆甲○○，甲○○則承上開單一之傷害犯意，並與友
    人郭國輝基於犯意之聯絡，共同還擊毆打張文泉等人，致使張文泉因此受有左頭
    皮裂傷、右前額裂傷、右前臂瘀傷、右肘擦傷、左肘擦傷、左手拇指裂傷、左手
    掌裂傷、右上背瘀傷等傷害，而甲○○、郭國輝亦分別負傷（陳國輝、張文泉、
    吳明弘、陳志華、郭國輝五人所犯傷害罪部分，業經原審判決確定）。
二、案經張文泉訴由澎湖縣警察局馬公分局報告台灣澎湖地方法院檢察署檢察官偵查
    起訴。
    理    由
一、右揭犯罪事實，業據同案被告郭國輝、陳國輝、張文泉、陳志華、吳明弘於警訊
    、偵查及原審審理中供述屬實，被告甲○○於本院審理中亦自承：張文泉先出手
    打伊，伊有空手和張文泉對打，也有拿玻璃杯打到張文泉，然後陳國輝、陳志華
    、吳明弘等三人才加入圍毆伊等語，此外復有行政院衛生署澎湖醫院驗傷診斷書
    、國軍澎湖醫院驗傷證明書、現場圖及現場照片等在卷可按，事證明確，被告甲
    ○○犯行堪以認定。
二、核被告甲○○所為，係犯刑法第二百七十七條第一項傷害罪。被告甲○○與同案
    被告郭國輝二人就傷害張文泉之行為，彼此間具有犯意聯絡及行為分擔，為共同
    正犯。被告甲○○於受張文泉一人毆打之際，可採取防衛之手段尚多，本可以格
    擋或試圖逃離現場之方式應付張文泉之攻擊，其捨此不為，逕行徒手及丟擲玻璃
    杯反擊張文泉成傷，其有以互毆方式傷害張文泉之犯意，至為明確。被告甲○○
    辯稱：反擊張文泉之行為屬正當防衛云云，並非足取。被告另聲請傳喚「水雲間
    咖啡店」店員許石經、許麗芬、許麗蘭、顏憶萍等人以證明遭陳國輝等人圍毆之
    情事一節，惟查陳國輝、吳明弘、陳志華等三人係於被告反擊張文泉後，始共同
    圍毆被告，被告於受張文泉一人攻擊之初，非無迴旋空間等情，有如上述，被告
    欲證明之該事實於本院就被告可否成立正當防衛之判斷，不生影響，被告聲請傳
    喚該等證人，即無必要，附此敘明。原審審酌本件糾紛係因陳國輝見被告甲○○
    探頭查看，旋即威喝斥而起；被告甲○○在公共場所互毆，妨礙社會秩序；張
    文泉所受傷勢及被告甲○○犯後態度等一切情狀，因之適用刑法第二百七十七條
    第一項、第二十八條、第四十一條第一項前段、罰金罰鍰提高標準條例第一條前
    段、第二條之規定，量處上訴人罰金二千元，並諭知以三百元折算一日之易服勞
    役折算標準，認事用法，均無不當，量刑亦稱妥適，被告上訴意旨指摘原判決不
    當，並無理由，應予駁回。
三、依刑事訴訟法第四百五十四條第二項、第四百五十五條之一第一項、第三項、第
    三百七十三條、第三百六十八條，判決如主文。
本案經檢察官王鑫健到庭執行職務。
中      華      民      國    九十二    年      十      月    二十一    日
                              臺 灣 澎 湖 地 方 法 院 刑 事 庭
                                    審判長法  官  周   祖   民
                                          法  官  陳   介   安
                                          法  官  陳   順   輝
右正本證明與原本無異。
本件不得上訴。
中      華      民      國    九十二    年      十      月    二十二    日
                                          書記官  莊   茹   茵


司法院資訊處製作；財團法人民間司法改革基金會備份。
